臺灣高等法院民事裁定
111年度抗字第394號
抗  告  人  張明娟  
訴訟代理人  劉豐州律師
            曾毓君律師

上列抗告人因與相對人李明松間修復漏水事件，抗告人對於中華
民國111年2月11日臺灣桃園地方法院109年度訴字第1579號裁定
核定上訴訴訟標的價核部分提起抗告，本院裁定如下：
    主    文
原裁定關於核定上訴訴訟標的價額部分廢棄。
本件訴訟標的價額核定為新臺幣參佰參拾伍萬捌仟陸佰玖拾玖元
。
抗告費用由相對人負擔。
    理    由
一、抗告意旨略以：兩造間修復漏水事件，相對人主張買賣標的
    有瑕疵請求返還價金、損害賠償併請求違約金，其中違約金
    乃相對人依民法、契約規定附隨於返還價金等之請求，依民
    事訴訟法第77條之2第2項規定，應不併計算其價額，原裁定
    核定訴訟標的價額併算違約金部分，於法未合，為此提起抗
    告，請求廢棄原裁定關於核定訴訟標的價額部分等語。
二、按以一訴附帶請求其孳息、損害賠償、違約金或費用者，不
    併算其價額，民事訴訟法第77條之2第2項定有明文。所稱「
    以一訴附帶請求」者，凡是附帶請求與主位請求間有主從、
    依附或牽連關係者，即有該條項規定之適用（最高法院101
    年度台簡抗字第9號、98年度台抗字第860號裁定意旨參照）
    。
三、查相對人於原審起訴主張伊向抗告人購買之房屋於交屋2個
    月後，陸續發現有多處油漆剝落、壁癌、滲漏水等問題，而
    依民法第359條、第179條規定請求減少買賣價金並返還之，
    及依民法第227條、第360條規定、兩造買賣契約第9條第9項
    約定、民法第184條規定，請求抗告人賠償因瑕疵所造成之
    損失，另依買賣契約第10條第1項約定請求抗告人按日給付
    系爭房屋價款萬分之五之懲罰性違約金等語。經原審判決抗
    告人應返還價金新臺幣（下同）2,380,199元，賠償相對人
    之損害978,500元，及自民國109年8月6日起至判決確定之日
    止按日給付12,540元。抗告人就其敗訴部分提起上訴，衡諸
    抗告人同以相對人交付之房屋漏水為由請求減少價金、損害
    賠償及違約金，關於違約金當否之裁判，亦得於減少價金、
    損害賠償請求之審理附隨進行，性質上核屬從請求，二者具
    有主從、牽連關係，依民事訴訟法第77條之2第2項規定，無
    庸併算其價額，故本件上訴訴訟標的價額為3,358,699元（
    計算式：2,380,199＋978,500＝3,358,699）。原裁定併算違
    約金部分之價額，而核定本件訴訟標的價額為20,565,600元
    ，於法不合。抗告意旨指摘原裁定關於核定訴訟標的價額部
    分不當，求予廢棄，為有理由，爰由本院將原裁定此部分廢
    棄，改判如主文第2項所示。
四、據上論結，本件抗告為有理由，爰裁定如主文。
中　　華　　民　　國　　111 　年　　3 　　月　　31  　日
                  民事第十三庭
                      審判長法  官  邱景芬 
                            法  官  邱蓮華 
                            法  官  林純如
正本係照原本作成。
本裁定除以適用法規顯有錯誤為理由外，不得再抗告。如提起再
抗告，應於收受送達後10日內委任律師為代理人向本院提出再抗
告狀。並繳納再抗告費新臺幣１千元。
中　　華　　民　　國　　111 　年　　3 　　月　　31　　日
　　　　　　　　　　　　　  書記官  王靜怡